臺灣高等法院刑事判決
111年度交上易字第79號
上  訴  人  
即  被  告  洪台成



上列上訴人即被告因過失傷害案件，不服臺灣新北地方法院110
年度審交易字第1212號，中華民國111年1月4日第一審判決（起
訴案號：臺灣新北地方檢察署110年度調偵字第1950號），提起
上訴，本院判決如下：
    主  文
上訴駁回。
洪台成緩刑貳年。
    事實及理由
一、經本院審理結果，認第一審以上訴人即被告洪台成（下稱被
    告）犯刑法第284條前段之過失傷害罪，並說明被告肇事後
    ，主動向據報前來處理之警員表明係肇事者，並願接受裁判
    等情，合於自首要件，爰依刑法第62條前段規定減輕其刑，
    而處拘役30日，如易科罰金，以新臺幣（下同）1,000元折
    算1日。其認事用法及量刑均無不當，應予維持，除證據部
    分補充：被告於本院準備程序、審理時之自白外（本院卷第
    43、60頁），並引用第一審判決書記載之事實、證據及理由
    （如附件一）。
二、被告上訴意旨略以：本案是因告訴人楊榮義請求賠償之金額
    過高，才尚未達成和解，伊有賠償意願，也願意依雙方民事
    判決之內容履行，請從輕量刑，並給予緩刑宣告等語。
三、本院查：
　㈠原審判決依憑被告於警詢、偵查及原審準備程序、審理時之
    自白，與證人即告訴人楊榮義之指述，及道路交通事故現場
    圖、道路交通事故調查報告表㈠、㈡、新北市政府警察局蘆洲
    分局交通事故訪談紀錄表、現場及車損照片、監視器擷取照
    片、行車紀錄器錄影畫面擷圖、新北市立聯合醫院110年2月
    1日乙種診斷證明書、道路交通事故肇事人自首情形記錄表
    等證據，相互勾稽，而認定被告之過失傷害犯行，已詳敘所
    憑之證據與認定之理由，並無任何憑空推論之情事，亦與經
    驗法則、論理法則無違。
　㈡被告雖執前詞提起上訴。然刑事審判旨在實現刑罰權之分配
    正義，故法院對有罪被告之科刑，應符合罪刑相當原則，使
    輕重得宜，罰當其罪，以契合社會之法律感情，此所以刑法
    第57條明定科刑時應審酌一切情狀，尤應注意該條所列10款
    事項以為科刑輕重之標準，俾使法院就個案之量刑，能斟酌
    至當。而刑之量定，乃法律賦予法院自由裁量之事項，倘於
    科刑時，已以行為人之責任為基礎，並斟酌刑法第57條所列
    各款事項，而未逾越法定刑度，即難謂違法（最高法院100
    年度台上字第5301號判決意旨參照）。經查，原判決已於理
    由欄內具體說明係以被告之行為人責任為基礎，審酌刑法第
    57條所列各款情事，而在法定刑度內為刑之量定，並無違反
    公平原則、比例原則、罪刑相當原則，抑或其他逾越法律、
    濫用裁量、輕重失衡之情事。況被告所犯之刑法第284條前
    段過失傷害罪，法定刑為「1年以下有期徒刑、拘役或10萬
    元以下罰金」，而原審判處拘役30日，仍屬刑之低度，益徵
    並無量刑過重之情形可言。故被告提起本件上訴，無非係就
    原審之量刑反覆爭執，並未再有其他舉證為憑，為無理由，
    應予駁回。
　㈢末查被告前未曾因故意犯罪而受有期徒刑以上刑之宣告，有
    本院被告前案紀錄表在卷可考，其因一時輕忽致罹刑典，惟
    始終坦承犯錯，堪認經此偵審程序之教訓，當已知所警惕，
    信無再犯之虞；又被告上訴後，已依臺灣新北地方法院三重
    簡易庭110年度重簡字第1755號判決內容，給付54,000元予
    楊榮義而賠償完畢，楊榮義亦同意給予被告自新機會等情，
    業據本院審判筆錄記載綦詳（本院卷第61、62頁）。是本院
    審酌上情，認原審所宣告之刑，以暫不執行為適當，爰併予
    宣告緩刑2年，以啟自新。
據上論斷，應依刑事訴訟法第373條、第368條，刑法第74條第1
項第1款，判決如主文。
本案經檢察官黃彥琿提起公訴，被告提起上訴後，檢察官洪威華
到庭執行職務。
中　　華　　民　　國　　111 　年　　5 　　月　　11　　日
                  刑事第二十一庭審判長法　官  林怡秀
                                      法　官  胡宜如
                                      法　官  劉元斐
以上正本證明與原本無異。
不得上訴。
                                      書記官  陳靜雅
中　　華　　民　　國　　111 　年　　5 　　月　　11　　日
附錄：本案論罪科刑法條全文
中華民國刑法第284條
因過失傷害人者，處1年以下有期徒刑、拘役或10萬元以下罰金
；致重傷者，處3年以下有期徒刑、拘役或30萬元以下罰金。
附件一：
臺灣新北地方法院刑事判決
                                 110年度審交易字第1212號
公　訴　人　臺灣新北地方檢察署檢察官
被　　　告　洪台成　男（民國00年0 月00日生）
                    身分證統一編號：Z000000000號
　　　　　　　　　　住新北市○○區○○路000 巷00號3 樓
　　　　　　　　　　居新北市○○區○○路000000號1 樓之A室
上列被告因過失傷害案件，經檢察官提起公訴（110 年度調偵字
第1950號），本院判決如下：
    主  文
洪台成犯過失傷害罪，處拘役叁拾日，如易科罰金，以新臺幣壹
仟元折算壹日。
    事實及理由
壹、查被告洪台成所犯係死刑、無期徒刑、最輕本刑為3 年以上
    有期徒刑以外之罪，其於準備程序就被訴事實為有罪之陳述
    ，經告知簡式審判程序之旨，並聽取其與檢察官之意見後，
    本院認無不得或不宜改依簡式審判程序進行之處，爰依刑事
    訴訟法第273 條之1 第1 項、第284 條之1 之規定，裁定進
    行簡式審判程序。
貳、本案犯罪事實及證據，除下列事項應予補充、刪除外，餘均
    引用附件即檢察官起訴書之記載：
一、犯罪事實欄一之末，應補充「嗣經警據報前往現場處理時，
    洪台成留待現場，向到場處理警員坦承為肇事者，並接受其
    後裁判」。
二、證據並所犯法條欄一編號3 證據名稱欄所載之「新北市政府
    警察局道路交通事故初步分析研判表」，應予刪除。
三、補充「道路交通事故肇事人自首情形記錄表（參110 年度偵
    字第21911 號卷第31頁）」、「被告洪台成於110 年12月23
    日本院準備程序及審理時之自白（參本院卷附當日各該筆錄
    ）」為證據。
叁、論罪科刑：
一、核被告所為，係犯刑法第284條前段之過失傷害罪。又被告
    於肇事後，在犯罪未被有偵查權限之機關或公務員發覺前，
    主動向據報前往現場處理之警員表明係肇事者，而願接受裁
    判等情，此觀卷附道路交通事故肇事人自首情形記錄表1 份
    可明，其合於自首要件，得依刑法第62條前段規定減輕其刑
    。
二、審酌被告為領有合格職業駕駛執照之人，在公用道路上駕駛
    車輛之期間，本應時時注意並遵守道路交通安全規則，以維
    護自身及其他用路人之生命、身體或財產之安全，卻於案發
    時地，未與前車保持隨時可以煞停之距離，亦未確實注意車
    前狀況，因而造成本件交通事故，並致告訴人楊榮義受有附
    件犯罪事實欄一所示之傷害，實有不該，兼衡被告之素行、
    教育程度、職業、家庭經濟與生活狀況，以及犯後始終坦承
    犯行，態度勉可，然迄今未能與告訴人達成和解或成立調解
    ，亦未取得告訴人之諒解等一切情狀，量處如主文所示之刑
    ，並諭知易科罰金之折算標準，以資處罰。
肆、本判決係依刑事訴訟法第310 條之2 及第454 條所製作之簡
    化判決，依法僅需記載犯罪事實、證據名稱及應適用之法條
    ，並得以簡略方式為之，如認定之犯罪事實、證據及應適用
    之法條，與檢察官起訴書之記載相同者，得引用之，附此敘
    明。
據上論斷，應依刑事訴訟法第273 條之1 第1 項、第299 條第1
項前段、第310 條之2 、第454 條（本件依刑事判決精簡原則，
僅記載程序法條文），判決如主文。
本案經檢察官黃彥琿偵查起訴，由檢察官陳炎辰到庭執行公訴。
中　　華　　民　　國    111   年 　  1  　月 　  4  　日
                刑事第二十四庭  法  官　李俊彥   
以上正本證明與原本無異。
如不服本判決，應於判決送達後20日內敘明上訴理由，向本院提
出上訴狀（應附繕本），上訴於臺灣高等法院。其未敘述上訴理
由者，應於上訴期間屆滿後20日內向本院補提理由書「切勿逕送
上級法院」。
                                書記官  林慈恩
中　　華　　民　　國　  111 　年　   1    月     4    日
附錄本判決論罪之法律條文：
中華民國刑法第284 條 
因過失傷害人者，處1 年以下有期徒刑、拘役或10萬元以下罰金
；致重傷者，處3 年以下有期徒刑、拘役或30萬元以下罰金。
--------------------------------------------------------
附件：
臺灣新北地方檢察署檢察官起訴書
                                   110年度調偵字第1950號
　　被　　　告　洪台成　男　63歲（民國00年0月00日生）
　　　　　　　　　　　　住新北市○○區○○路000巷00號3樓
　　　　　　　　　　　　居新北市○○區○○路000000號1樓之A室
　　　　　　　　　　　　國民身分證統一編號：Z000000000號
上列被告因過失傷害案件，已經偵查終結，認應該提起公訴，茲
將犯罪事實及證據並所犯法條分敘如下：
　　　　犯罪事實
一、洪台成於民國110年2月1日18時31分許，駕駛車牌號碼000-0
    000號營業小客車，沿新北市蘆洲區中山一路往五股方向行
    駛，行經新北市○○區○○○路000號旁時，本應注意車前狀況，並
    隨時採取必要之安全措施，且後車與前車間應保持隨時可以
    煞停之距離，而依當時情形，並無不能注意之情事，竟疏未
    注意，仍貿然前行，適有楊榮義騎乘車牌號碼000-0000號普
    通重型機車，亦沿上開道路同向行駛在洪台成駕駛車輛之左
    前側，洪台成因有上開疏失，致其所駕車輛擦撞楊榮義所騎
    乘機車右側車身，致楊榮義人車倒地，受有左、右側手部開
    放性傷口、左側膝部開放性傷口、左、右側手部挫傷、左側
    膝部挫傷等傷害。
二、案經楊榮義訴由新北市政府警察局蘆洲分局報告偵辦。
　　　　證據並所犯法條
一、證據清單及待證事實：
編號 證據名稱 待證事實 1 被告洪台成於警詢與偵查中之供述 被告坦承於上揭時、地，駕駛上開營業小客車，因與前車間應保持隨時可以煞停之距離，致與告訴人楊榮義騎乘之上開機車發生交通事故，造成告訴人倒地受傷之事實。 2 告訴人楊榮義於警詢與偵查中之指訴 證明上揭犯罪事實。 3 新北市政府警察局道路交通事故初步分析研判表、道路交通事故現場圖、路交通事故調查報告表（一）、（二）、新北市政府警察局道路交通事故初步分析研判表各1份、新北市政府警察局蘆洲分局交通事故訪談紀錄表2份、現場及車損照片12張、監視器擷取照片4張、被告車載行車紀錄器錄影畫面擷取照片4張 證明被告駕駛上開營業小客車於上揭時、地，與告訴人騎乘之上開機車發生交通事故，被告未與前車保持隨時可以煞停之距離而涉有過失之事實。 4 新北市立聯合醫院110年2月1日出具之乙種診斷證明書 證明告訴人受有如犯罪事實欄所載傷害之事實。 
二、核被告所為，係犯刑法第284條前段之過失傷害罪嫌。
三、依刑事訴訟法第251條第1項提起公訴。
　此　致
臺灣新北地方法院
中　　華　　民　　國　 110　　年　　10 　　月　  1　　日
　　　　　　　　　　　　　　　檢　察　官  黃 彥 琿